【裁判字號】    99,司繼,2151
【裁判日期】    991019
【裁判案由】    拋棄繼承
【裁判全文】
臺灣臺中地方法院民事裁定            99年度司繼字第2151號
聲  請  人  戊○○
            丙○○
            乙○○
            甲○○
上  三  人  戊○○
法定代理人  丁○○
上列聲請人聲請拋棄繼承權事件，本院裁定如下：
    主  文
聲請駁回。
程序費用由聲請人負擔。
    理  由
一、聲請意旨略稱：聲請人戊○○為被繼承人己○○之媳婦，聲
    請人丙○○、乙○○、甲○○為被繼承人己○○之孫子女，
    被繼承人己○○不幸於民國九十九年七月七日死亡，聲請人
    自願拋棄繼承權，爰依民法第一千一百七十四條之規定聲請
    核備云云。並提出被繼承人除戶戶籍謄本、聲請人戶籍謄本
    、印鑑證明及繼承系統表等件為證。
二、聲請人戊○○部分：
  (一)按遺產繼承人，除配偶外，依左列順序定之：(一)直系血親卑
    親屬、(二)父母、(三)兄弟姐妹、(四)祖父母，民法第一千一百三
    十八條定有明文。
  (二)查本件被繼承人己○○於民國九十九年七月七日死亡，聲請
    人為被繼承人之媳婦，有聲請人提出之繼承系統表及戶籍謄
    本記載可稽，堪信為真實。然揆諸前揭說明，聲請人尚非合
    法繼承人，自不得向本院聲明拋棄繼承，從而，聲請人聲請
    拋棄繼承，於法不合，應予駁回。
三、聲請人丙○○、乙○○、甲○○部分：
  (一)按遺產繼承人，除配偶外，依左列順序定之：(一)直系血親卑
    親屬、(二)父母、(三)兄弟姐妹、(四)祖父母；前條所定第一順序
    之繼承人，以親等近者為先；又第一順序之繼承人，其親等
    近者均拋棄繼承權時，由次親等之直系血親卑親屬繼承，民
    法第一千一百三十八條、第一千一百三十九條、第一千一百
    七十六條第五項分別定有明文。是以，遺產繼承人除配偶外
    ，若前順序（親等近）有繼承人時，後順序（次親等）者依
    法不得繼承，既非繼承人，即不得向法院聲請拋棄繼承。
  (二)本件被繼承人己○○於九十九年七月七日死亡，聲請人丙○○、乙○○、甲○○為被繼承人之第一順序孫輩繼承人，此
    有聲請人全戶戶籍資料查詢結果表、被繼承人之除戶戶籍謄
    本及繼承系統表等件附卷可稽，聲請人此部分之主張，堪信
    為真實。惟本件被繼承人己○○之第一順序子輩繼承人林家
    禾、林玲玉、林坤海並未向本院為拋棄繼承之意思表示，業
    經本院依職權查核無訛。是被繼承人己○○既尚有第一順序
    繼承人子輩繼承人林家禾、林玲玉、林坤海未為拋棄，而聲
    請人丙○○、乙○○、甲○○既為第一順序孫輩繼承人，乃
    為親等在後之繼承人，揆諸首開說明，親等在先繼承人未拋
    棄繼承時，親等在後者依法不得繼承，渠等既尚非繼承人，
    聲請拋棄繼承於法不合，應予駁回。
四、依非訟事件法第二十一條第一項前段，裁定如主文。
中    華    民    國    99    年    10    月    19    日
                  家事法庭    司法事務官  林敬程
以上正本係照原本作成。
如對本裁定抗告，須於裁定送達後十日內向本院提出抗告狀（須
附繕本）。
中    華    民    國    99    年    10    月    19    日
                              書  記  官  曾惠雅

司法院資訊處製作；財團法人民間司法改革基金會備份。
